【裁判字號】    92,家上,96
【裁判日期】    921217
【裁判案由】    所有權移轉登記
【裁判全文】
臺灣高等法院臺中分院民事判決  九十二年度家上字第九六號
      上訴人即被上訴人  乙○○.
      送達代收人        蔡壽男律師
      被上訴人即上訴人  丁○○.
右當事人間請求所有權移轉登記事件，上訴人對於中華民國九十二年三月四日臺灣臺
中地方法院九十一年度訴字第三一九四號第一審判決提起上訴，本院於九十二年十二
月三日言詞辯論終結，判決如左：
    主    文
原判決關於駁回上訴人即被上訴人乙○○後開第二項之訴部分，暨命乙○○負擔訴訟
費用之裁判均廢棄。
被上訴人即上訴人丁○○應再將原判決附表二編號五號所示建物所有權陸分之壹移轉
登記予上訴人乙○○。
乙○○其餘上訴駁回。
丁○○之上訴駁回。
第一審關於命乙○○負擔訴訟費用部分，及第二審訴訟費用關於乙○○上訴部分，由
上訴人丁○○負擔五分之四，餘由上訴人乙○○負擔。第二審訴訟費用關於丁○○上
訴部分，由丁○○負擔。
    事實及理由
壹、訴訟要旨：
一、上訴人即被上訴人乙○○起訴主張：乙○○及被上訴人即上訴人丁○○均為林耀
    卿及林張秀梅之子女，林張秀梅於民國（下同）七十三年四月二十日逝世後，林
    耀卿隨即於七十三年六月十日出具遺產繼承拋棄書，並於七十四年一月二十六日
    檢送遺產繼承拋棄書予地政機關，林耀卿因而喪失對林張秀梅遺產之繼承權，則
    林張秀梅遺產，應由乙○○及丁○○各繼承二分之一。又林耀卿既喪失對林張秀
    梅遺產繼承權，自不能因林耀卿與乙○○及丁○○嗣後於七十四年一月五日，針
    對林張秀梅之遺產，再訂立之遺產繼承分鬮書（下簡稱系爭分鬮書），而回復林
    耀卿之遺產繼承權。又林耀卿雖書立遺囑，但其記載：「因乙○○不盡孝道不給
    予繼承」部分，並不實在。另乙○○於第一審主張：系爭分鬮書約定附有條件共
    同繼承，載明：（一）如分鬮書附表明所示之不動產（下詳述之），無論以乙○
    ○、丁○○或第三人張信忠名義出名登記，實質上均在遺產範圍內，應無條件重
    行合併混同，由林耀卿與乙○○及丁○○三人按應繼分各三分之一共同繼承，重
    行分配。（二）為處理清償共同債務，同意先將台中市○○街八之三號一樓及地
    下室出售，仍有不足時再將同上建物四樓部分（即如原判決附表二編號一所示育
    才街八之三號四樓建物）出售清償債務，各該出售部分之登記名義人應無條件提
    供齊備一切移轉登記手續書類以便辦理出售事宜，不得刁難或藉故拖延。前述約
    定之條件履行後，依系爭分鬮書第九條之約定，丁○○應將登記於其名義下之如
    原判決附表二編號五所示之建物連同基地持分之所有權移轉予乙○○。另依系爭
    分鬮書之約定，乙○○、丁○○及林耀卿對於林張秀梅所遺如原判決附表所示財
    產各有三分之一之應繼分，而林耀卿已於九十一年五月九日逝世，其三分之一之
    應繼分應由乙○○及丁○○平均繼承，則信託登記於丁○○名義下原判決附表所
    示之不動產，乙○○自有二分之一所有權。乙○○並以九十二年一月二十三日書
    狀繕本送達視為向丁○○表示終止信託關係之意思表示，信託關係既以終止，丁
    ○○自有返還信託物所有權之義務，爰依照信託物返還請求權及分鬮書契約之法
    律關係，提起本訴，另系爭分鬮書之時效應自乙○○終止信託日起算，故尚未罹
    於時效等語。
二、被上訴人即上訴人丁○○則以：查系爭分鬮書乃七十四年一月五日訂立，距今已
    逾十五年之消滅時效，是乙○○依系爭分鬮書請求，為無理由。又林耀卿雖曾拋
    棄繼承權，惟系爭分鬮書真意乃兩造將林張秀梅之遺產贈予林耀卿。再者，乙○
    ○未履行分鬮書第八條約定，顯然條件未成就，故乙○○依上開分鬮書第九條約
    定之請求，自無理由。另依上開分鬮書所約定，林張秀梅之遺產，總價為新台幣
    （下同）壹仟柒佰陸拾伍萬元，而其中登記乙○○名義，而已被乙○○出售之台
    中市○○街八之三號一樓及地下室與五樓及以上附屬建物，加上因乙○○積欠丁
    ○○之債務，經丁○○以鈞院九十一年度執全一字第三一一號強制執行事件所查
    封之台中市○○街八號二樓建物，其價值即有柒佰零伍萬元，足見乙○○所賣出
    及被查封之房屋，顯然已超過乙○○繼承林張秀梅遺產價值之三分之一。另林耀
    卿於八十二年八月十六日曾立寫遺囑給丁○○，並載明：「立遺囑人林耀卿就民
    國七十四年一月五日與乙○○丁○○立之遺產繼承分書應有權利三分之一部分
    ，於將來立遺囑人過世時，該應有權利三分之壹部分，全部指定歸由丁○○一人
    繼承取得，因乙○○不盡孝道不給予繼承為免乙○○、丁○○為繼承糾紛特立此
    遺囑以明主旨屆時切實依遺囑條件履行勿誤也」。足見林耀卿繼承林張秀梅遺產
    三分之一之權利，均歸丁○○所有，從而乙○○請求顯無理由等語，資為抗辯。
貳、第一審判決及上訴情形：
  Ａ本件上訴人乙○○於原審求為判決：
    丁○○應將如附表一所示土地所有權應有部分一千分之五百零二中之一千分之二
    百五十一、及如附表二編號一至四號所示建物所有權應有部分二分之一，及如附
    表二編號五號所示建物所有權之全部，移轉登記予乙○○。
  Ｂ第一審判決情形：（按即部分勝訴、部分敗訴）
    丁○○應將如附表一所示土地所有權應有部分壹千分之伍佰零貳中之參分之壹（
    即參仟分之伍佰零貳），及如附表二編號一至五號所示建物所有權參分之壹移轉
    登記予乙○○。並駁回乙○○其餘之訴。
  Ｃ上訴人乙○○上訴部分：
    (一)原判決關於上訴人乙○○敗訴部分廢棄。
  (二)右開廢棄部分，被上訴人丁○○應再將如原判決附表一所示土地所有權應有部
      分壹千分之伍佰零貳中之陸分之壹，及如原判決附表二編號一至五號所示建物
      所有權陸分之壹移轉登記予上訴人乙○○。
  (三)第一、二審訴訟費用由被上訴人丁○○負擔。
  Ｄ被上訴人丁○○上訴部分：
    (一)原判決除駁回被上訴人乙○○其餘之訴及命被上訴人乙○○負擔訴訟費用部分
      外均廢棄。
    (二)廢棄部分被上訴人乙○○在第一審之訴駁回。
    (三)第一、二審訴訟費用由被上訴人乙○○負擔。
  Ｅ兩造各對對造之請求，則求為駁回上訴。
參、兩造不爭執部分：（見本審卷第一九０頁）
一、林耀卿於七十三年六月十日書立拋棄繼承書部分不爭執。
二、林耀卿於八十二年八月十六日書立遺囑形式之真正不爭執。
三、系爭分鬮書第八條所謂共同債務係指林張繡梅之債務。
肆、兩造爭執部分：
一、本件乙○○主張，林耀卿之的繼承權既因拋棄繼承而喪失，不因事後訂立系爭分
    鬮書而回復。然丁○○抗辯，林耀卿的繼承權雖曾拋棄，但分鬮書的真意應是兩
    造要將分得的遺產贈與給林耀卿，且林耀卿事後書立遺囑表明乙○○不盡孝道，
    不給乙○○繼承遺產；再者系爭分鬮書之請求權業罹於時效消滅。是本件首應審
    究者，厥為系爭分鬮書，是否因林耀卿先前之拋棄繼承權及林耀卿事後書立之遺
    囑而受影響及系爭分鬮書之請求權是否罹於時效，茲分述如下：
  (一)查林張秀梅於七十三年四月二十日過世後，其遺產由配偶林耀卿、養子乙○○、
    養女丁○○等三人共同繼承，有繼承系統表及相關戶籍謄本等在卷可考（見本審
    卷第三三至三七頁），次查林耀卿固於七十三年六月十日書立拋棄繼承書，拋棄
    對林張秀梅遺產之繼承權，而乙○○及丁○○二人於七十三年十二月二十日共同
    書立遺產分割契約書，有該拋棄繼承書及遺產分割契約書各在卷可按（見本審卷
    第九七至九九頁），然林耀卿隨即於七十四年一月五日與乙○○、丁○○就林張
    秀梅遺產訂立系爭分鬮書，詳列遺產項目、繼承應繼分、分割及償還林張秀梅債
    務等重要事項（內容詳如附表三所示），有該系爭分鬮書在卷可按（見原審卷第
    七至十頁），足見林耀卿先前拋棄繼承書乃心中真意保留，且為乙○○及丁○○
    所明知，依民法第八十六條但書規定，林耀卿拋棄繼承書對乙○○、丁○○因而
    無效，即系爭分鬮書不因林耀卿先前之拋棄書而受影響。
  (二)查林耀卿、乙○○、丁○○等三人就林張秀梅之不動產遺產各有三分之一之繼承
    權，此觀系爭分鬮書第三條可按，即林耀卿就林張秀梅遺產有三分之一之應繼分
    。次查林耀卿生前於八十二年八月十六日，曾親自書寫遺囑給丁○○，並載明：
    「立遺囑人林耀卿就民國七十四年一月五日與乙○○丁○○立之遺產繼承分書
    應有權利三分之一部分，於將來立遺囑人過世時，該應有權利三分之壹部分，全
    部指定歸由丁○○一人繼承取得，因乙○○不盡孝道不給予繼承為免乙○○、丁
    ○○為繼承糾紛特立此遺囑以明主旨屆時切實依遺囑條件履行勿誤也」，有該遺
    囑可按（見原審卷第五三頁），兩造對此遺囑形式之真正，亦不爭執，業如前述
    。雖乙○○否認該遺囑內容所載「乙○○不盡孝道」云云，惟查乙○○對林耀卿
    不盡孝道乙節，業經丁○○指訴綦詳，並有丁○○所提而乙○○所不爭執之林耀
    卿殯葬費用收據十份、和解書一份在卷可考（見原審卷第五五至六０頁），查該
    等殯葬費用均由丁○○一人支付，顯見林耀卿往生時，其所有殯葬事務，均由丁
    ○○料理並支付費用；又依卷附和解書所載：立和解書人甲方丁○○、乙方林素
    梅，茲雙方就台灣台中地方法院八十三年度認字第五０三四號認證書所附中華民
    八十三年六月一日所為協議書，因甲方僱用乙方照顧甲方之養父林耀卿，所約定
    林耀卿壽終，甲方原於一年內給付乙方新台幣伍拾萬元之條件已成就，雙方同意
    和清償，其條件內容如後，甲方之父林耀卿於九十一年五月九日死亡，乙方同意
    縮減報酬金為貳拾伍萬元．．．」等語，顯見林耀卿死亡前均由丁○○僱用林素
    梅照顧，並於林耀卿死亡後，亦由丁○○出面協調清償該看護報酬，基此，足認
    林耀卿生前於遺囑中，就乙○○未盡孝道事實之指摘，應非虛言。按民法第一千
    一百四十五條第一項第五款所謂對於被繼承人有重大之虐待情事，係指以身體上
    或精神上之痛苦加諸於被繼承人而言，凡對於被繼承人施加毆打，或對之負有扶
    養義務而惡意不予扶養者，固均屬之，即被繼承人（父母）終年臥病在床，繼承
    人無不能探視之正當理由，而至被繼承人死亡為止，始終不予探視者，衡諸我國
    重視孝道固有倫理，足致被繼承人感受精神上莫大痛苦之情節，亦應認有重大虐
    待之行為，最高法院七十四年台上字第一八七０著有判例。查本件已故林耀卿於
    遺囑中既表明乙○○不盡孝道，並表明乙○○不得繼承其遺產，顯見林耀卿對乙
    ○○平日未盡扶養孝道之事，相當掛懷，而感受精神上莫大痛苦，依上開判例意
    旨，衡諸我國重視孝道固有倫理，應認乙○○依民法第一千一百四十五條第一項
    第五款規定，對林耀卿已喪失繼承權。雖乙○○請求傳訊證人即乙○○胞兄丙○
    ○、妻甲○○及友人戊○○到庭作證有盡孝道。惟查丙○○乃乙○○胞兄骨肉至
    親，甲○○乃乙○○配偶，此二證人證詞（見本審卷第一四八至一五０頁）難免
    偏頗，自不足取。另證人林景換既證稱：我未見過該遺囑也不知遺囑謂「乙○○
    不盡孝道，不給予繼承」究指何意；又稱：後來乙○○搬家到台北又去馬來西亞
    ，我就比較少和林耀卿接觸。其餘的我都不知道等詞在卷（見本審卷第一五一頁
    ），是證人戊○○證詞，自足不為乙○○有利證據。準此，乙○○主張其對林耀
    卿就附表一、二所示不動產信託於丁○○名下之權利（即所有權應有部分比例三
    分之一移轉登記請求權），有繼承權，而得對丁○○請求該部分權利之二分之一
    ，或基於特留分規定得請求該部分權利之四分之一，均無可採，即林耀卿繼承林
    張秀梅遺產三分之一之權利，均歸丁○○所有（查附表二編號５，除外，下述之
    ）。
  (三)再查林張秀梅遺產由配偶林耀卿、養子乙○○、養女丁○○等三人共同繼承並為
    公同共有關係，且信託登記予丁○○名下，此觀系爭分鬮書第一、二條約定及所
    附不動產遺產附表自明（下詳述之），則該信託法律關係自應由林耀卿、乙○○
    、丁○○等三人繼承，是系爭分鬮書雖係七十四年一月五日訂立，然在乙○○以
    九十二年一月二十三日書狀繕本送達視為向丁○○表示終止信託關係之意思表示
    前（此有終止信託書狀可按，見原審卷第一０七頁），該系爭分鬮書之時效尚未
    起算，是丁○○抗辯系爭分鬮書之請求權業罹於十五年之消滅時效云云，顯有誤
    會。又查林張秀梅書遺產包括附表二編號２即坐落台中市○區○○街八號三樓，
    亦有系爭分鬮書可證，是丁○○抗辯該附表二編號２之房屋，自始為丁○○所有
    ，而非林張秀梅遺產云云，顯不足取。
  (四)又依系爭分鬮書第二條記載：「另紙附表所示不動產全部，無論於被繼承人生存
    中有一部分用以乙方（指乙○○，下同）及丙方（指丁○○，下同）或第三人張
    信忠名義為出名登記，但實質上均係被繼承人（即林張秀梅）所有，即全部為遺
    產範圍，縱而已用乙、丙名義出名登記部分，乙、丙方均願意無條件重行合併混
    同依本分鬮書條件重新由甲（指林耀卿，  下同）乙丙三方共同繼承重行分配‧
    ‧‧。」；第三條記載：「甲乙丙三方就本分書各應繼分為均分即各三分之一
    繼承權利．．．」等語，足見乙○○與丁○○訂立分鬮書當時之真意，乃在闡明
    包括如附表一及二所示之不動產，均為林張秀梅之遺產，兩造及林耀卿於書立分
    鬮書時各有三分之一應繼分，即附表一、二所示不動產為兩造及林耀卿共同繼承
    而共有，三人之權利各為繼承標的之三分之一，基此，乙○○及林耀卿就上開繼
    承之不動產，本為共有人，且各得向乙○○請求移轉登記附表一、二所示不動產
    所有權持分之三分之一，惟於分鬮書訂立時，其等同意均寄名登記於丁○○名下
    ，而暫不請求所有權移轉登記，顯見系爭分鬮書之約定，係乙○○與林耀卿將其
    等與丁○○本於繼承原始取得如附表一、附表二所示不動產，就其等所擁有之三
    分之一共有權利，暫時登記於丁○○名下無誤。按「．．．，通常所謂信託行為
    ，係指信託人將財產所有權移轉與受託人，使其成為權利人，以達到當事人間一
    定目的之法律行為而言。」（最高法院六十二年台上字二九九六號判例參照），
    本件如附表一、二所示不動產所有權，各有三分之一比例為乙○○及林耀卿本於
    繼承之事實而取得，今乙○○與林耀卿均將其繼承取得之所有權，暫時登記於丁
    ○○名下，應屬一信託行為，是乙○○主張其與林耀卿於書立分鬮書時，係將如
    附表一、二所示不動產所有權應有部分，各有比例三分之一之權利，信託登於丁
    ○○名下，應屬可採。再按信託法業於八十五年一月二十六日經總統公佈生效，
    依該法第六十三條第一項規定：「信託利益全部由委託人享有者，委託人或其繼
    承人得隨時終止信託。」，本件乙○○主張其以九十二年一月二十三日辯論意旨
    狀繕本送達，對被告表示終止信託關係之意思表示，有丁○○訴訟代理人於九十
    二年一月二十三日簽收繕本之意旨狀一份在卷可參，是乙○○主張兩造間系爭信
    託關係，於該日書狀送達時業已終止，應屬可採。又系爭信託契約既已終止，丁
    ○○自有返還信託物所有權予乙○○之義務，是乙○○主張其得請求丁○○，將
    乙○○信託登記於丁○○名下如附表一、二所示之不動產所有權持分按三分之一
    比例，移轉登記予乙○○，於法有據。雖丁○○抗辯：乙○○違反系爭分鬮書第
    八條及第九條之約定，乙○○之請求，無理由，且另依系爭分鬮書所約定，林張
    秀梅之遺產，總價為新台幣壹仟柒佰陸拾伍萬元，而其中登記乙○○名義，而已
    被乙○○出售之台中市○○街八之三號一樓及地下室與五樓及以上附屬建物（按
    上開不動產亦屬林張秀梅之遺產之一部分，本為兩造及林耀卿所共同繼承，惟依
    分鬮書之約定而登記於乙○○名下，同理，丁○○及林耀卿亦均將其等對上開不
    動產之所有權持分三分之一部分信託登記於乙○○名下），加上因乙○○積欠丁
    ○○之債務，經丁○○以原審法院九十一年度執全一字第三一一號強制執行事件
    所查封之台中市○○街八號二樓建物，其價值即有柒佰零伍萬元，足見乙○○所
    賣出及被查封之房屋，顯然已超過乙○○繼承林張秀梅遺產價值之三分之一，故
    乙○○請求自無理由云云。惟查：系爭分鬮書第八條及第九條之約定，觀之其內
    容，係乙○○、丁○○及林耀卿間相互約定如何償還繼承共同債務，與乙○○所
    得主張林張秀梅遺產三分之一應繼分之權利無涉，故縱認丁○○上述辯詞可採，
    亦僅係乙○○違反約定之問題，即乙○○已處分登記於其名下之林張秀梅遺產，
    如對信託之丁○○產生損害，亦僅為丁○○得否請求乙○○賠償之問題，惟就分
    鬮書中兩造信託關係之約定，不生影響，即乙○○就其繼承取得如附表一及二所
    示之不動產（林張秀梅之遺產）三分之一權利，仍得對丁○○主張之，丁○○仍
    有依法將登記於其名下之不動產，所有權持分三分之一轉登記予乙○○之義務，
    是丁○○抗辯其得拒絕乙○○請求移轉登記附表一、二所示不動產所有權持分三
    分之一，顯無理由。
  (五)又依系爭分鬮書第八條約定：甲乙丙三方為先處理清償共同債務起見，同意先將
    其中育才街八－三號一樓及地下室部分（查該建物乃原登記乙○○名下，有原審
    卷第六九至八三頁之不動產謄本可按）出售所得償還共同債務，而仍有不足次再
    將同所四樓部分（查該育才街八之三號四樓建物乃登記丁○○名下，見原審卷第
    十五頁之不動產謄本）出售償還債務，．．．．  」；第九條約定：「前條之條
    件於履行後丙方應將其名義登記之育才街八號一樓及地下室及附屬建物，辦理過
    戶移轉與乙方名義，其所需移轉費用乙丙方共同負擔」，有該系爭分鬮書可考。
    換言之，林耀卿、乙○○、丁○○為處理共同債務即林張秀梅債務（前不爭執之
    點），先委託乙○○出售乙○○名下其中台中市○○街八－三號一樓及地下室償
    債，如有不足再委託丁○○出售其名下同市○○街八─三號四樓部分（按即附表
    二編號１部分），待此條件成就，丁○○同意再將其名下育才街八號一樓及地下
    室（按即附表二編號５部分），全部移轉登記予乙○○名下。查坐落如附表一所
    示土地，及門牌號碼台中市○○街八之三號一樓房屋及其地下室連同基地之持分
    ，於七十四年七月二十三日以乙○○名義出賣給陳德旺，價金為參佰伍拾萬元，
    由林耀卿收取，用以清償林張秀梅生前之債務，乙○○未得分文，業經乙○○供
    陳在卷，並有該不動產謄本及買賣契約書可按（見原審卷第六九至八三頁；第四
    四至四九頁），而丁○○亦不諱言林張秀梅尚未清償完畢，然查丁○○不但未依
    系爭分鬮書出售其名下同市○○街八─三號四樓償還林張秀梅債務，甚且反而以
    該八─三號四樓建物持向華南商業銀行抵押貸款二百八十八萬元及一百二十萬元
    ，顯超出系爭分鬮書估價一百六十萬元甚多，按因條件而受不利益之當事人，如
    以不正當行為阻其條件之成就者，視為條件已成就，民法第一百零一條第一項訂
    有明文。查丁○○不但拒絕依系爭分鬮書出售其名下育才街八─三號四樓償還林
    張秀梅債，甚且以不正當行為，設定高額抵押債權，阻礙出售，並阻止系爭分鬮
    書第八條件成就，應視為條件業已成就。是丁○○抗辯分鬮書第八條之約定條件
    尚未成就云云，顯不足取。換言之，丁○○應依系爭分鬮書第九條約定，將其名
    下育才街八號一樓及地下室（按即附表二編號５部分），移轉登記予乙○○名下
    ，茲此部分原判決主文第一項，僅命丁○○移轉所有權三分之一，尚有不足，是
    乙○○上訴聲明，主張再將該附表二編號５部分移轉所有權六分之一（查其上訴
    聲明並未主張所有權全部），為有理由。
伍、綜上所述，如附表一、二所示不動產既為乙○○繼承取得其所有權持分比例三分
    之一，而信託登記於丁○○名下，今乙○○既已終止信託契約，是乙○○主張依
    信託物返還請求權之法律關係，請求丁○○應將附表一所示土地應有部分一千分
    之五百零二中之三分之一（即三千分之五０二），及附表二編號一至五號所示建
    物所有權之三分之一移轉登記予乙○○，應為有理由，應予准許（按即原判決主
    文第一項）；另乙○○主張依系爭分鬮書第八、九條約定，請求將丁○○附表二
    編號５部分移轉所有權六分之一，亦有理由，逾此部分之請求，為無理由，應予
    駁回。原審就上開乙○○請求將丁○○附表二編號５部分移轉所有權六分之一，
    應准許部分，為乙○○敗訴之判決，尚有未洽，乙○○上訴意旨求予廢棄改判，
    為有理由，爰由本院予以廢棄改判如主文第二項所示。至於上訴人乙○○其餘請
    求不應准許部分，原判決為上訴人乙○○敗訴之判決，並駁回其假執行之聲請，
    經核於法並無不合，乙○○上訴意旨求予廢棄改判，為無理由，應駁回其上訴。
    又本件乙○○於原審主張應予准許部分，丁○○所辯均為無可取。是則原審主文
    第一項判命丁○○如數移轉所有權，於法並無不合。丁○○上訴意旨指摘原判決
    不當，求予廢棄改判，為無理由，應予駁回其上訴。
陸、本件事證已臻明確，兩造其餘攻擊或防禦方法及所提證據，均與本院心證之形成
    及判決結果，不生影響，爰不一一再加以論述，併此明．
柒、據上論結，本件乙○○之上訴為一部有理由，一部無理由，丁○○之上訴為無理
    由，依民事訴訟法第四百五十條、第四百四十九條第一項、第七十九條但書、第
    七十八條，判決如主文。
中      華      民      國    九十二    年     十二     月     十七     日
~B1民事第六庭審判長法  官  吳火川
~B2                法  官  饒鴻鵬
~B3                法  官  陳繼先
右為正本係照原本作成。
如對本判決上訴，須於收受判決送達後二十日內向本院提出上訴書狀，其未表明上訴
理由者，應於提出上訴後二十日內向本院提出上訴理由書(須按他造人數附具繕本)。
上訴時應提出委任律師或具有律師資格之人之委任狀；委任有律師資格者，另應附具
律師及格證書及釋明委任人與受任人有民事訴訟法第四百六十六條之一第一項但書或
第二項（詳附註）所定關係之釋明文書影本。
~B                書記官  劉建智
中      華      民      國    九十二    年     十二     月     十九     日
附註：
民事訴訟法第四百六十六條之一（第一項、第二項）
對於第二審判決上訴，上訴人應委任律師為訴訟代理人。但上訴人或其法定代理人具
有律師資格者，不在此限。
上訴人之配偶、三親等內之血親、二親等內之姻親，或上訴人為法人、中央或地方機
關時，其所屬專任人員具有律師資格並經法院認為適當者，亦得為第三審訴訟代理人
。
                                                                        Ｙ
┌───────────────────────────────────┐
│附表一：                                                              │
├─┬───────────────┬─┬──────┬────────┤
│編│                              │地│    面積    │                │
│  │   土    地    坐    落       │  │（平方公尺）│  權 利 範 圍   │
│號│                              │目│            │                │
├─┼───────────────┼─┼──────┼────────┤
│１│台中市○區○○段２８—５０地號│建│   一七七   │５０２／１０００│
└─┴───────────────┴─┴──────┴────────┘
┌───────────────────────────────────┐
│附表二：                                                              │
├─┬─┬────┬────┬────┬─────────────┬──┤
│  │  │        │        │        │建物面積（平方公尺）      │    │
│號│號│        │        │        ├─┬─┬─┬─┬─┬─┬─┤權利│
│  │  │        │        │        │層│層│層│層│層│騎│地│    │
│  │  │建物門牌│基地坐落│房屋層數│  │  │  │  │  │  │  │    │
│  │  │        │        │        │  │  │  │  │  │  │下│    │
│編│建│        │        │        │  │  │  │  │  │  │  │範圍│
│  │  │        │        │        │一│二│三│四│五│樓│層│    │
├─┼─┼────┼────┼────┼─┼─┼─┼─┼─┼─┼─┼──┤
│１│８│台中市北│台中市北│五層    │  │  │  │５│  │  │  │ 部 │
│  │１│區○○街│區○○段│        │  │  │  │９│  │  │  │ 全 │
│  │４│八之三號│２８—  │        │  │  │  │．│  │  │  │    │
│  │２│四樓    │５０地號│        │  │  │  │３│  │  │  │    │
│  │  │        │        │        │  │  │  │６│  │  │  │    │
│  │  │        │        │        │  │  │  │  │  │  │  │    │
├─┼─┼────┼────┼────┼─┼─┼─┼─┼─┼─┼─┼──┤
│２│９│台中市北│同右    │同右    │  │  │５│  │  │  │  │ 部 │
│  │１│區○○街│        │        │  │  │９│  │  │  │  │ 全 │
│  │４│八號三樓│        │        │  │  │．│  │  │  │  │    │
│  │２│        │        │        │  │  │３│  │  │  │  │    │
│  │  │        │        │        │  │  │６│  │  │  │  │    │
├─┼─┼────┼────┼────┼─┼─┼─┼─┼─┼─┼─┼──┤
│３│２│台中市北│同右    │同右    │  │  │  │５│  │  │  │ 部 │
│  │２│區○○街│        │        │  │  │  │９│  │  │  │ 全 │
│  │４│八號四樓│        │        │  │  │  │．│  │  │  │    │
│  │２│        │        │        │  │  │  │３│  │  │  │    │
│  │  │        │        │        │  │  │  │６│  │  │  │    │
├─┼─┼────┼────┼────┼─┼─┼─┼─┼─┼─┼─┼──┤
│４│３│台中市北│同右    │同右    │  │  │  │  │５│  │  │ 部 │
│  │２│區○○街│        │        │  │  │  │  │９│  │  │ 全 │
│  │４│八號五樓│        │        │  │  │  │  │．│  │  │    │
│  │２│        │        │        │  │  │  │  │３│  │  │    │
│  │  │        │        │        │  │  │  │  │６│  │  │    │
├─┼─┼────┼────┼────┼─┼─┼─┼─┼─┼─┼─┼──┤
│５│０│台中市北│同右    │同右    │３│  │  │  │  │８│７│ 部 │
│  │２│區○○街│        │        │９│  │  │  │  │４│７│ 全 │
│  │４│八號一樓│        │        │．│  │  │  │  │．│．│    │
│  │２│及地下室│        │        │３│  │  │  │  │０│３│    │
│  │  │        │        │        │３│  │  │  │  │２│５│    │
└─┴─┴────┴────┴────┴─┴─┴─┴─┴─┴─┴─┴──┘


司法院資訊處製作；財團法人民間司法改革基金會備份。
